【裁判字號】    99,易,589
【裁判日期】    991119
【裁判案由】    詐欺
【裁判全文】
臺灣嘉義地方法院刑事判決               99年度易字第589號
公  訴  人  臺灣嘉義地方法院檢察署檢察官
被      告  己○○
選任辯護人  汪玉蓮律師
上列被告因詐欺案件，經檢察官提起公訴（99年度偵緝字第304
、305 、306 號）及移送併辦（99年度偵字第6945號），本院判
決如下：
    主  文
己○○犯如附表所示之罪，均累犯，各處如附表所示之刑，應執
行有期徒刑伍年陸月。
    犯 罪 事 實
一、己○○前因詐欺案件，經臺灣臺中地方法院以89年度訴字第
    63號判處有期徒刑4 年6 月確定，於民國95年8 月6 日縮短
    刑期執行完畢。詎不知悔改，明知已因前開詐欺案件，詐得
    多筆款項近新臺幣（下同）6,000 餘萬元並未清償，又無任
    何財產，且工作不順，亦無資力償還借款或購買禮券，復不
    認識議員、立委之人，未從事任何投資，且於97年5 月底、
    6 月初無大額禮券來源，竟意圖為自己不法之所有，先於95
    年底在嘉義百貨公司認識擔任專櫃銷售員之丙○○後，復利
    用同在嘉義市○○○街之廟宇拜拜之機會，認識甲○○、丁○○、戊○○、乙○等人，分別取得渠等之信任後，為附表
    所示之詐欺取財犯行，致渠等陷於錯誤先後交付款項（詐欺
    時間、地點、手段、金額均如附表所示）。嗣己○○於97年
    6 月3 日約定交付鉅額百貨公司禮券之時間遲未出現並避不
    見面，甲○○、丁○○、戊○○、乙○、丙○○等人始知受
    騙。
二、案經甲○○、丁○○、戊○○、乙○訴由嘉義縣警察局水上
    分局、嘉義市政府警察局第一分局報告暨丙○○訴由臺灣嘉
    義地方法院檢察署檢察官偵查起訴及移送併辦。
    理  由
一、按被告以外之人於審判外之陳述，雖不符刑事訴訟法第159
    條之1 至第159 條之4 之規定，而經當事人於審判程序同意
    作為證據，法院審酌該言詞陳述或書面陳述作成時之情況，
    認為適當者，亦得為證據；當事人、代理人或辯護人於法院
    調查證據時，知有第159 條第1 項不得為證據之情形，而未
    於言詞辯論終結前聲明異議者，視為有前項之同意，刑事訴
    訟法第159 條之5 定有明文。查本案所引用之被告以外之人
    審判外之言詞或書面陳述，被告己○○、辯護人及檢察官於
    本院審理時，知有第159 條第1 項不得為證據之情形，而未
    於言詞辯論終結前聲明異議，本院審酌該等言詞陳述及書面
    陳述作成之情況，未見有何不適當之情形，故依前開規定，
    均應有證據能力。
二、訊據被告己○○坦承附表編號1 、3 、5 、6 、7 、8 、9
    所示之詐欺取財犯行，否認附表編號2 、4 之詐欺取財犯行
    ，辯稱：伊僅與丙○○一同前往應考農田水利會之考試，並
    無告知告訴人丙○○、甲○○如支付活動費即可透過關係進
    入農田水利會工作，告訴人丙○○、甲○○所交付之20萬元
    、40萬元，均係借款，並無以應考走後門之事施行詐騙行為
    云云。惟查：
（一）被告並無財產，且於97年5 月底、6 月初無大額禮券來源
      ，於95年底在嘉義某百貨公司認識擔任銷售員之告訴人丙○○後，復與告訴人甲○○、丁○○、戊○○、乙○等在
      嘉義市○○○街之廟宇拜拜因而熟識，遂佯稱如附表編號
      1 至9 所示之事由，使告訴人丙○○等人分別陷於錯誤，
      詐得渠等所交付之各該款項等情，業經告訴人5 人於本院
      審理時證述綦詳（本院卷第162 ～176 、179 ～191 、
      193 ～205 、206 ～214 、215 ～220 頁），並有如附表
      交付憑據欄所示之本票、借據8 紙、被告傳送簡訊翻拍畫
      面、被告所申設臺中雙十路郵局0000000-000000-0號（下
      稱臺中雙十路郵局）帳戶交易明細、被告之財產歸屬資料
      清單、告訴人等匯款回條、存摺影本、告訴人乙○紀錄之
      交易明細資料、農田水利會寄發入場證信封及試場分配表
      影本、本院97年度重訴字第53號民事判決、本院電話紀錄
      表可稽（見嘉水警偵字第00980080551 號警卷【下稱警一
      卷】第28～35頁、97年度他字第1273號卷【下稱他字卷】
      第4 ～8 頁、97年度交查字第1457號卷第12頁、99年度偵
      緝字第304 號卷【下稱偵緝一卷】第64頁、99年度偵緝字
      第306 號卷【下稱偵緝三卷】第35～43、63頁、本院97年
      度司促字第8109號卷第6 頁、本院97年度重訴字第53號民
      事卷第7 ～15頁、本院卷第157 ～161-2 、224 、225 頁
      ）；是被告上開詐欺取財之犯行應堪認定。
（二）且證人乙○於本院審理時證述：因之前與被告交易禮券都
      有拿到，97年5 月中旬因被告向告訴人戊○○及伊表示因
      認識立委朋友，且因銀行合併有大筆賄賂禮券流出，而告
      訴人戊○○沒那麼多錢，被告復告知可拿到1,000 多萬元
      之禮券，但伊沒那麼多錢，被告則表示有經營汽車貸款，
      可幫伊想辦法，要伊先出300 萬元，伊就盡量去湊錢，遂
      於97年5 月28日星期三早上開車至仁德交流道旁之家樂福
      前，被告搭計程車前來並表示正在服喪中，不便見面，伊
      乃將200 萬元交給載被告前來之司機拿至車上，翌日（29
      日）又與告訴人戊○○一同前往水上交流道，由伊將100
      萬元放在被告所駕駛車輛之後行李箱；另外最後一次被告
      是在晚上打電話急稱一群官夫人輸了很多錢，要賣160 萬
      元禮券（即筆記記載130 萬元之禮券及贈送35萬元禮券）
      ，過了今晚就沒了，且（97年5 月27日）傳簡訊說對方是
      鐵母雞，贈送張數在考慮中，伊趕快詢問之前交易禮券的
      江彗吟、許瑞洲，並加上自己湊錢，而於97年5 月30日、
      31日匯款54萬、50萬元至被告帳戶內，均約定在97年6 月
      3 日交付禮券，並將伊與江彗吟、許瑞洲、被告交易禮券
      之時間、交易金額記載於筆記以防忘記，被告雖於97年5
      月28日有交付禮券約100 萬元給伊，但那是伊之前（同年
      月26日、27日）匯款所購入，亦在筆記上有記載等語（見
      本院卷第207 ～215 頁），核與告訴人之筆記記載資料及
      匯款存摺明細、簡訊資料相符（見偵緝三卷第35～43、63
      頁），且該筆記記載97年5 月26日、27日匯款80萬元、16
      萬元購入120 萬元新光三越禮券，另告訴人乙○所提黃德
      華郵局帳戶、華南商業銀行帳戶分別於97年5 月26日匯款
      80萬元、同年月27日匯款16萬元至被告名下之帳戶內，有
      存摺影本在卷可參（見偵緝三卷第40、42頁），足認證人
      乙○證述被告97年5 月28日所交付之100 餘萬元禮券，已
      先付款，於97年5 月28日、29日現金交付之300 萬元，被
      告尚未給付禮券等語顯屬相符，而被告亦自承確實收受現
      金300 萬元，復參諸證人乙○亦分別與江彗吟、許瑞洲2
      人以匯款或現金交易禮券，經證人乙○於本院審理中證述
      明確（見本院卷第209 、211 、213 頁），且有匯款紀錄
      、上開筆記資料及臺灣臺南地方法院檢察署97年度偵字第
      12320 、16971 號告訴人乙○、其夫黃德華詐欺江彗吟案
      件之不起訴處分書在卷可憑（見偵緝三卷第35～43、70～
      75 頁 ），其中更於97年5 月26日與江彗吟交易金額59萬
      1 ,500元，於97年5 月26日與許瑞洲現金交易金額92萬元
      、27萬3,000 元，於97年5 月28日與許瑞洲交易現金110
      萬4,000 元，是證人乙○所提之黃德華郵局、銀行帳戶雖
      無300 萬元提領款紀錄，亦難認未以其他方式籌得現金，
      因之，證人乙○上開證述經過並無虛捏誤記之情，應堪採
      信。
（三）另被告雖以前揭情詞置辯，惟經證人即告訴人丙○○於本
      院審理時證述：伊認識被告後，被告說認識立委，且96年
      底有立委選舉，被告有借款給立委收取較低利息，故立委
      有辦法幫忙安插至農田水利會工作，考試則屬於形式，伊
      於96年10月1 日交付20萬元考試活動費，97年1 月27 日
      參加考試，考試資料於考完後均由被告收回，借款與被告
      之710 萬元均有讓被告立借據，僅交付20萬元屬於考試活
      動費，故無立借據等語（見本院卷第167 ～174 頁）；證
      人甲○○於本院審理時證述：被告約於97年5 月7 日前2
      個星期左右（即97年4 月中旬）向伊表示認識立委翁重鈞
      ，可以走後路買人事進農田水利會，問伊願不願意花這個
      錢，伊知道被告與丙○○有報名考試，且被告有拿一份文
      書給伊看，伊亦有問過丙○○確有其事，才於97年5 月7
      日交付40萬元，被告並於同日開立同額本票1 紙表示已拿
      到錢，伊單親帶小孩，根本沒有40萬元可借被告等語（見
      本院卷第181 ～182 、184 ～192 頁）；復參諸證人戊○○於本院審理時證述：伊於96年底認識被告後，被告有告
      知認識水利會的人，問伊有沒有朋友想進去水利會上班，
      被告可幫忙介紹，但需要花40萬元，伊問了乙○、丁○○
      及同事，後來覺得太多錢而作罷等語（見本院卷第198 ～
      199 頁）；證人丁○○於本院審理時證述：伊聽過被告表
      示認識立法委員，可以不用考試就到水利會工作等語（見
      本院卷第219 ～220 頁）；復有被告開立之本票各1 紙在
      卷可參（見他字卷第6 頁、偵緝三卷第22頁），且告訴人
      丙○○經提出民事訴訟所附之借據8 紙，確僅有借款710
      萬元之金額，而無上開20萬元之借據，足認告訴人丙○○
      、甲○○證述因被告告稱可走後門進入農田水利會，始分
      別交付20萬元、40萬元等情，實堪採信，亦徵被告此部分
      辯解，顯為臨訟卸責之詞，不足採信。
（四）至證人即告訴人丁○○於本院審理時先後證述：97年6 月
      2 日匯款20萬元係投資、購買禮券而有矛盾，惟其亦證述
      時間那麼久了，也忘記了等語（見本院卷第216 頁），經
      被告供述該款項係購買禮券所交付之款項（見本院卷第41
      、79頁），而告訴人丁○○支付25萬元部分，被告另簽立
      同額本票擔保，有該附表編號6 所示之本票1 紙在卷可憑
      （見偵緝三卷第30頁），顯與購買禮券單純交付價款不同
      ；再觀諸被告97年6 月1 日下午4 時12分以簡訊通知證人
      丁○○之內容，係要求證人丁○○告知「認購的數量」（
      見本院卷第161-1 頁），足認被告就附表編號7 所交付之
      20萬元，係被告以低價購買禮券為由詐騙款項無疑。
（五）從而，被告之辯解，為卸責之詞，不足採信，本件事證明
      確，被告犯行堪以認定，應依法論科。
三、故核被告所為，係犯刑法第339 條第1 項之詐欺取財罪。99
    年度偵字第6945號移送併辦部分之犯罪時間、地點、被害人
    均與起訴部分即附表編號5 至9 相同，為同一事實之單純一
    罪關係，本院自應併予審理，附此敘明。又被告以同一原因
    與機會，於密接時間內向告訴人丙○○詐得借款710 萬元，
    侵害同一被害人之財產法益，各行為之獨立性極為薄弱，應
    視為數個舉動之接續犯行，為接續犯。被告就附表編號1 至
    9 所示之犯行，時間有別，或施詐之對象有異，且詐騙之原
    因不同，顯係基於各別犯意所為，應予分論併罰，公訴意旨
    認被告所為就同一被害人應論以接續犯，就不同被害人應論
    以數罪，尚有未合。被告前因詐欺案件，經臺灣臺中地方法
    院以89年度訴字第63號判處有期徒刑4 年6 月確定，於95年
    8 月6 日縮短刑期執行完畢，有臺灣高等法院被告前案紀錄
    表在卷可稽，其於受有期徒刑之執行完畢後5 年內故意再犯
    本件有期徒刑以上之刑之罪，均為累犯，應依刑法第47條第
    1 項規定，各加重其刑。
四、爰審酌被告為高中畢業之智識程度，前已因偽稱投資汽車貸
    款等事由向被害人借款之連續詐欺6,000 餘萬之詐欺案件，
    經臺灣臺中地方法院以89年度訴字第63號判處有期徒刑4 年
    6 月確定，甫於95年8 月6 日執行完畢，業如前述，並有該
    判決在卷可稽（見他字卷第16～19頁），尚未為任何清償，
    經濟情況非佳，竟未記取教訓，復偽稱汽車借款、投資、低
    價禮券等理由，詐騙被害人，又利用被害人求取穩定工作之
    心態，以走後門之卑劣手段誘騙被害人交付款項，亦影響一
    般人對於農田水利會以考試聘用職員之公正性評價，犯後仍
    心存僥倖，供詞反覆矛盾，經本院審理提示相關證據後，始
    坦承部分犯行，被害人5 人分別遭詐騙如附表編號1 至9 所
    示之金額，所詐騙總額合計達1,400 萬元以上，且被告犯後
    逃匿無蹤，經通緝後始到案，仍無為任何之實質賠償，惡性
    難認輕微等一切情狀，分別量處如主文即附表所示之刑及定
    應執行刑。
據上論斷，應依刑事訴訟法第299 條第1 項前段，刑法第339 條
第1 項、第47條第1 項、第51條第5 款，刑法施行法第1 條之1
第1 項、第2 項前段，判決如主文。
本案經檢察官林俊良到庭執行職務。
中    華    民    國    99    年    11    月    19    日
                  刑事第四庭  審判長  法  官   蔡憲德
                                      法  官   王慧娟
                                      法  官   梁淑美
以上正本證明與原本無異。
如不服本判決應於收受判決後10日內向本院提出上訴書狀，並應
敘述具體理由；其未敘述上訴理由者，應於上訴期間屆滿後20日
內向本院補提理由書（均須按他造當事人之人數附繕本）「切勿
逕送上級法院」。告訴人或被害人如對於本判決不服者，應具備
理由請求檢察官上訴，其上訴期間之計算係以檢察官收受判決正
本之日期為準。
中    華    民    國    99    年    11    月    19    日
                                      書記官   林金福
中華民國刑法第339條
（普通詐欺罪）
意圖為自己或第三人不法之所有，以詐術使人將本人或第三人之
物交付者，處 5 年以下有期徒刑、拘役或科或併科 1 千元以下
罰金。
以前項方法得財產上不法之利益或使第三人得之者，亦同。
前二項之未遂犯罰之。
附表
┌─┬───┬──────────┬────┬──────────┬───┬─────┐
│編│詐欺  │詐欺時間、地點、手段│交付憑據│金額（本票發票日）  │卷宗  │所犯之罪及│
│號│對象  │及金額              │        │                    │頁碼  │所處之刑  │
├─┼───┼──────────┼────┼──────────┼───┼─────┤
│1 │丙○○│己○○佯稱其有土地在│本票號碼│                    │他字卷│犯詐欺取財│
│  │      │國道3 號南投交流道附│CH761834│200 萬元（96/08/1 ）│第6-8 │罪，累犯，│
│  │      │近欲蓋小木屋及經營汽│CH761835│50萬元（96/09/1 ）  │頁、97│處有期徒刑│
│  │      │車借款事業急需資金，│CH761844│100 萬元（96/11/15）│年度重│年貳月。│
│  │      │且可給付高額利息為由│CH761848│150 萬元（97/01/15）│訴字第│          │
│  │      │，復以開立本票及到期│TH070902│50萬元（97/02/1 ）  │53號民│          │
│  │      │換票之方式，自96年8 │TH070903│80萬元（97/02/20）  │事卷第│          │
│  │      │月1 日起迄97年4 月10│TH070905│50萬元（97/03/10）  │7 ～14│          │
│  │      │日止，接續向丙○○借│TH070907│30萬元（97/04/10）計│頁。  │          │
│  │      │款，致丙○○誤信葉輝│之本票及│710 萬              │      │          │
│  │      │霖確實經營事業且有雄│借據8紙 │                    │      │          │
│  │      │厚資力，遂接續交付葉│        │                    │      │          │
│  │      │輝霖合計710 萬元。  │        │                    │      │          │
├─┼───┼──────────┼────┼──────────┼───┼─────┤
│2 │丙○○│己○○於96年4 月間起│本票號碼│20萬元（96/10/1 ）  │他字卷│犯詐欺取財│
│  │      │向丙○○佯稱因經營汽│CH761838│                    │第6頁 │罪，累犯，│
│  │      │車借款事業之故，認識│之本票  │                    │      │處有期徒刑│
│  │      │立法委員，且年底選舉│        │                    │      │捌月。    │
│  │      │將屆，經形式之考試後│        │                    │      │          │
│  │      │，可藉由關說進入農田│        │                    │      │          │
│  │      │水利會工作，惟需給付│        │                    │      │          │
│  │      │考試活動費用20萬元，│        │                    │      │          │
│  │      │丙○○信以為真，陷於│        │                    │      │          │
│  │      │錯誤，遂於96年10月1 │        │                    │      │          │
│  │      │日交付現金20萬元，葉│        │                    │      │          │
│  │      │輝霖並開立同額本票交│        │                    │      │          │
│  │      │付丙○○，以作為97年│        │                    │      │          │
│  │      │7月 可順利進入農田水│        │                    │      │          │
│  │      │利會工作之擔保。    │        │                    │      │          │
├─┼───┼──────────┼────┼──────────┼───┼─────┤
│3 │甲○○│己○○前以向丙○○詐│本票號碼│20萬元（97/4/15 ）  │偵緝一│犯詐欺取財│
│  │      │得之款項購買百貨公司│TH070908│（97年4 月15日交付現│卷第64│罪，累犯，│
│  │      │禮券後，再以85折之價│之本票  │金20萬所取得己○○簽│頁、偵│處有期徒刑│
│  │      │格多次販賣並交付方師│        │發之本票）          │緝三卷│拾月。    │
│  │      │儀，使甲○○陷於錯誤│        │                    │第22頁│          │
│  │      │，信其確有管道獲得低│        │                    │      │          │
│  │      │價禮券並可按約交易後│        │                    │      │          │
│  │      │，遂接續告以97年5 月│        │                    │      │          │
│  │      │底將有大批低價禮券購│        │                    │      │          │
│  │      │入，甲○○遂先後於97│        │                    │      │          │
│  │      │年4 月15日，在嘉義市│        │                    │      │          │
│  │      │長春一街33號之廟宇前│        │                    │      │          │
│  │      │交付現金20萬元、於97│        │                    │      │          │
│  │      │年05月21日，在嘉義市│        │                    │      │          │
│  │      │新民路與南京路口85度│        │                    │      │          │
│  │      │C 蛋糕店前交付現金5 │        │                    │      │          │
│  │      │萬元，於97年05月25日│        │                    │      │          │
│  │      │，於嘉義市○○○路中│        │                    │      │          │
│  │      │國信託銀行前交付現金│        │                    │      │          │
│  │      │5 萬元，於97年5 月26│        │                    │      │          │
│  │      │日，在嘉義市○○路與│        │                    │      │          │
│  │      │南京路口85度C蛋 糕店│        │                    │      │          │
│  │      │前交付現金7 萬元，於│        │                    │      │          │
│  │      │97年5 月30日在嘉義市│        │                    │      │          │
│  │      │新榮路與民族路口京城│        │                    │      │          │
│  │      │商業銀行前交付現金24│        │                    │      │          │
│  │      │萬5,000 元，合計詐得│        │                    │      │          │
│  │      │61萬5,000 元。      │        │                    │      │          │
├─┼───┼──────────┼────┼──────────┼───┼─────┤
│4 │甲○○│97年4 月間，己○○告│本票號碼│40萬元   （97/05/7）│偵緝一│犯詐欺取財│
│  │      │以認識立法委員翁重鈞│TH070914│                    │卷第64│罪，累犯，│
│  │      │，透過關說走後門即可│之本票  │                    │頁、偵│處有期徒刑│
│  │      │進入農田水利會工作，│        │                    │緝三卷│拾月。    │
│  │      │惟因考試期間已過，故│        │                    │第22頁│          │
│  │      │需先支付40萬元之活動│        │                    │      │          │
│  │      │費，甲○○因知悉葉輝│        │                    │      │          │
│  │      │霖確有參與應考農田水│        │                    │      │          │
│  │      │利會職員，復向丙○○│        │                    │      │          │
│  │      │確認有關說一事，遂信│        │                    │      │          │
│  │      │以為真，於97年5 月7 │        │                    │      │          │
│  │      │日在嘉義市○○路與南│        │                    │      │          │
│  │      │京路口85度C 蛋糕店前│        │                    │      │          │
│  │      │交付現金40萬元，葉輝│        │                    │      │          │
│  │      │霖並開立同額本票1 紙│        │                    │      │          │
│  │      │作為擔保。          │        │                    │      │          │
├─┼───┼──────────┼────┼──────────┼───┼─────┤
│5 │戊○○│己○○前於97年3 、4 │本票號碼│50萬元  （97/4/15） │99年度│犯詐欺取財│
│  │      │月間，以向丙○○詐得│TH070917│                    │司促字│罪，累犯，│
│  │      │之款項購買百貨公司禮│之本票  │                    │第8109│處有期徒刑│
│  │      │券後，再以9 折多次販│        │                    │號卷第│玖月。    │
│  │      │賣並交付戊○○，使黃│        │                    │6頁   │          │
│  │      │憶筑陷於錯誤，信其確│        │                    │      │          │
│  │      │有管道獲得低價禮券並│        │                    │      │          │
│  │      │可按約交易，於97年4 │        │                    │      │          │
│  │      │月間，己○○佯稱可投│        │                    │      │          │
│  │      │資其購買百貨公司禮券│        │                    │      │          │
│  │      │之事業，如投資50萬元│        │                    │      │          │
│  │      │，每月可獲利1 萬5,00│        │                    │      │          │
│  │      │0 元，戊○○遂於97年│        │                    │      │          │
│  │      │5 月間先後支付現金或│        │                    │      │          │
│  │      │匯款至己○○臺中雙十│        │                    │      │          │
│  │      │郵局000000-0000000號│        │                    │      │          │
│  │      │帳戶內，合計50萬元，│        │                    │      │          │
│  │      │己○○並交付同額本票│        │                    │      │          │
│  │      │1紙 以為擔保。      │        │                    │      │          │
├─┼───┼──────────┼────┼──────────┼───┼─────┤
│6 │丁○○│丁○○經戊○○之介紹│本票號碼│25萬元（97/4/15）   │偵緝三│犯詐欺取財│
│  │      │，知悉己○○有投資百│TH070910│                    │卷第30│罪，累犯，│
│  │      │貨公司禮券之事業，經│之本票（│                    │頁、本│處有期徒刑│
│  │      │己○○佯稱如投資50萬│97年4 月│                    │院卷第│伍月。    │
│  │      │元，每月可分紅利1 萬│29日以電│                    │161- 1│          │
│  │      │餘元，短期即可獲利，│話簡訊表│                    │頁    │          │
│  │      │，每萬加500 元家樂福│示收到匯│                    │      │          │
│  │      │禮券，且因戊○○等人│款25萬元│                    │      │          │
│  │      │與己○○有上開禮券之│。      │                    │      │          │
│  │      │交易，丁○○遂信以為│        │                    │      │          │
│  │      │真，於97年4 月29日匯│        │                    │      │          │
│  │      │款25萬元至己○○上開│        │                    │      │          │
│  │      │郵局帳戶內，己○○並│        │                    │      │          │
│  │      │開立同額本票交付以為│        │                    │      │          │
│  │      │擔保。              │        │                    │      │          │
├─┼───┼──────────┼────┼──────────┼───┼─────┤
│7 │丁○○│己○○於97年5 月底，│匯款明細│20萬元              │南市警│犯詐欺取財│
│  │      │向丁○○佯稱有大筆禮│、另97年│                    │四刑字│罪，累犯，│
│  │      │券要釋出，有利可圖，│6月1日下│                    │第393 │處有期徒刑│
│  │      │因丁○○前曾與己○○│午4 時12│                    │號卷【│伍月。    │
│  │      │交易禮券成功，遂信以│分電話簡│                    │下稱警│          │
│  │      │為真，於97年6 月2 日│訊確認認│                    │二卷】│          │
│  │      │匯款20萬元至己○○上│購數量、│                    │第20頁│          │
│  │      │開郵局帳戶內。      │97年6 月│                    │、本院│          │
│  │      │                    │2 日下午│                    │卷第  │          │
│  │      │                    │3 時51分│                    │161- 1│          │
│  │      │                    │以電話簡│                    │頁    │          │
│  │      │                    │訊表示收│                    │      │          │
│  │      │                    │到匯款。│                    │      │          │
├─┼───┼──────────┼────┼──────────┼───┼─────┤
│8 │戊○○│己○○於97年5 月底，│匯款明細│100萬元             │警二卷│犯詐欺取財│
│  │      │告以因與立法委員熟識│        │                    │第25頁│罪，累犯，│
│  │      │，可取得更多禮券，且│        │                    │      │處有期徒刑│
│  │      │有約5 、600 萬元之大│        │                    │      │壹年肆月。│
│  │      │筆禮券要釋出，如先付│        │                    │      │          │
│  │      │清100 萬元，除可以8 │        │                    │      │          │
│  │      │折價格取得外，並加贈│        │                    │      │          │
│  │      │10萬元，獲利更多，黃│        │                    │      │          │
│  │      │憶筑信以為真，遂於97│        │                    │      │          │
│  │      │年6 月2 日匯款100 萬│        │                    │      │          │
│  │      │至己○○上開郵局帳戶│        │                    │      │          │
│  │      │內。                │        │                    │      │          │
├─┼───┼──────────┼────┼──────────┼───┼─────┤
│9 │乙○  │己○○經戊○○之介紹│匯款明細│404萬元             │警二卷│犯詐欺取財│
│  │      │認識乙○，多次以低價│、另97年│                    │第19- │罪，累犯，│
│  │      │販賣百貨公司禮券並交│5 月30日│                    │20頁、│處有期徒刑│
│  │      │付乙○，使乙○陷於錯│、6 月1 │                    │偵緝三│貳年肆月。│
│  │      │誤，信其確有管道獲得│日以電話│                    │卷第40│          │
│  │      │低價禮券並可按約交易│簡訊表示│                    │～43頁│          │
│  │      │，己○○遂佯稱於97年│收到匯款│                    │      │          │
│  │      │5 月底將有大批低價禮│。      │                    │      │          │
│  │      │券購入，復有官夫人拋│        │                    │      │          │
│  │      │售禮券，除可以8 折購│        │                    │      │          │
│  │      │入禮券，並有加贈金額│        │                    │      │          │
│  │      │，乙○遂先後於97年5 │        │                    │      │          │
│  │      │月28日在國道1 號仁德│        │                    │      │          │
│  │      │交流道旁之家樂福交付│        │                    │      │          │
│  │      │現金200 萬元、於97年│        │                    │      │          │
│  │      │5 月29日在國道1 號水│        │                    │      │          │
│  │      │上交流道旁交付現金  │        │                    │      │          │
│  │      │100 萬元，於97年5 月│        │                    │      │          │
│  │      │30日、31日匯款54萬、│        │                    │      │          │
│  │      │50萬元至己○○上開郵│        │                    │      │          │
│  │      │局帳戶。            │        │                    │      │          │
└─┴───┴──────────┴────┴──────────┴───┴─────┘

司法院資訊處製作；財團法人民間司法改革基金會備份。
